【裁判字號】    95,竹勞簡調,7
【裁判日期】    950614
【裁判案由】    給付薪資
【裁判全文】
臺灣新竹地方法院民事簡易裁定       95年度竹勞簡調字第7號
聲  請  人  丙○○
訴訟代理人  乙○○
相  對  人  思采科技股份有限公司
法定代理人  甲○○
上列當事人間請求給付薪資事件，本院裁定如下：
    主  文
本件移送台灣高雄地方法院。
    理  由
一、按訴訟之全部或一部，法院認為無管轄權者，依原告聲請或
    依職權以裁定移送其管轄法院；又對於私法人或其他得為訴
    訟當事人之團體之訴訟，由其主事務所或主營業所所在地之
    法院管轄，民事訴訟法第二十八條第一項、第二條第二項分
    別定有明文；次按「私法人之普通審判籍，依總事務所（主
    事務所）所在地定之。所謂總事務所，自係指定明章程業經
    註冊之合法總事務所而言」（最高法院18年度上字第1720號
    判例意旨參照）。又聲請調解之管轄法院，準用民事訴訟法
    第一編第一章第一節之規定，同法第四百零五條第三項亦定
    有明文；且雇用人與受雇人間因僱傭契約發生爭執者，依同
    法第四百零三條第一項第八款之規定，除有第四百零六條第
    一項各款所定情形之一者外，於起訴前應經法院調解，準此
    ，當事人逕行提起訴訟，其事件屬雇用人與受雇人間因僱傭
    契約發生爭執者而經法律擬制其為調解之聲請者，其調解事
    件之管轄法院，即應一併準用民事訴訟法第一編第一章第一
    節之規定。
二、查本件聲請人起訴主張相對人應給付拖欠民國（下同）93年
    4月至6月之薪資共新台幣（下同）240,000元等情，是本件
    核屬為因僱傭契約發生爭執之事件，參諸前述，即應先經調
    解程序。次查相對人公司登記之營業所為高雄市○○區○○
    街161號13樓之6，有高雄市政府營利事業登記證、營業人銷
    售額與稅額申報書在卷可稽，另相對人公司於93年8月12日
    所召集之臨時董事會議地點亦係在上址，並有臨時董事會議
    記錄在卷可考，是由相對人公司登記之營業所所在地，並非
    屬於本院管轄範圍，自應移轉該管之法院管轄。
三、聲請人固主張相對人之實際營業處所係在新竹市○○路40號
    交通大學育成中心108室，而聲請人上班地點亦為上址，且
    相對人於93 年7月27日向經濟部技術處提出鼓勵中小企業開
    發新技術推動計畫申請書中，亦載明實際地址為新竹市○○
    路40號，又相對人已於高雄市國稅局登記自93年9月20日停
    業迄今，是其於高雄市並無營業事實，本院仍有管轄權云云
    。查相對人係於93年4月8日經主管機關核准設立登記，其登
    記之營業所在地為高雄市○○區○○街161號13樓之6，而該
    營業場所僅限辦公室使用，不得另作其他用途，至於營業項
    目有資訊軟體服務業、資訊軟體批發業、電子材料批發業、
    國際貿易業、自動控制設備工程等，其中自動控制設備工程
    部分，則係在客戶處作業等情，有相對人公司營利事業登記
    證在卷可考；從而相對人抗辯其公司係屬於軟體產品技術公
    司，與一般消費商品販售，須有營業門市店面之情形不同，
    即堪採信。聲請人雖主張相對人公司之實際營業所所在地係
    為新竹市○○路40號交通大學育成中心108室云云；惟此為
    相對人所否認，辯稱上開處所僅係其公司內部教育訓練之處
    所，目的係教導新進人員操作相關軟體程式，並無任何對外
    營業行為等情；查國立交通大學固於93年5月5日提供該校創
    新育成中心108室（即新竹市○○路40號108室）供相對人公
    司作為營業處所，惟該公司已於93年8月31日辦理離駐等情
    ，有該校95年6月2日交大創育字第0950005108號函在卷可考
    ；則由前述可知，相對人公司之設立登記日期，顯係在國立
    交通大學提供上開辦公室之前，亦即相對人公司在設立登記
    時應有其主事務所或主營業所，且非在前開新竹市○○路40
    號108室自明。又依據國立交通大學與相對人公司簽訂之前
    置育成培育合約，培育期間自93年5月5日起至多6個月，相
    對人公司須在培育期間內完成公司設立、營運計畫撰寫與進
    駐審查工作等情，有聲請人提出之前置育成培育合約1份在
    卷可按；而查相對人公司與國立交通大學簽訂前開契約時，
    相對人公司業已設立完成已如前述，則關於主營業所或主事
    務所所在地自係由相對人決定，至國立交通大學提供之培育
    空間（即前開育成中心108室）至多僅能認為係屬供作相對
    人完成前開培育合約範圍而設置之營業處所或事務所，尚無
    從認為係相對人公司之主營業所或主事務所（蓋相對人公司
    之營業範圍並不只包含前開培育合約之內容，已如前述）。
    聲請人雖另提出經濟部技術處鼓勵中小企業開發新技術推動
    計畫申請表為證，惟該申請表係記載計畫主持人及計畫聯絡
    人之通訊地址為新竹市○○路40號108室，並未記載相對人
    公司之營業處所，是無從證明該址即為相對人公司之主營業
    所或主事務所；且依前述，前開培育計畫既係利用國立交通
    大學提供之上開培育空間，則因執行培育計畫而以該址為通
    訊地址，自屬正常，惟並不能以此即謂該址係為相對人之主
    事務所或主營業所。又查相對人公司於93年8月12日召開臨
    時董事會，其會議地點為高雄市○○區○○街161號13樓之6
    ，會議決議退租前開新竹辦公室；另相對人向國稅機關申報
    稅額記載之營業地址亦為高雄市○○區○○街161號13樓之6
    等情，有董事會議記錄及營業人銷售額與稅額申報書各1份
    在卷可按；又聲請人亦主張相對人公司係於93年9月20日申
    請停止營業等情，而查相對人公司係於93年8月31日即離註
    前開育成中心108室，則相對人公司自離註後至申請停止營
    業期間自仍有其主營業所或主事務所，而國稅機關就相對人
    公司申請停業而准予備查所記載之營業處所亦為高雄市○○
    區○○街161號13樓之6，均足認相對人公司之主營業所或主
    事務所確在高雄市上址，從而聲請人主張相對人公司之主事
    務所或主營業所係在新竹市○○路40號108室云云，即不足
    採。又相對人公司雖目前處於停業狀態，惟仍不影響其主事
    務所或主營業所係在高雄市上址之事實；從而基於前述，相
    對人之主事務所或主營業所既在高雄市，而聲請人又未提出
    其他本院有管轄權之依據，本件自應由台灣高雄地方法院管
    轄。玆聲請人向無管轄權之本院起訴，顯係違誤；且相對人
    亦具狀為管轄之抗辯，從而，爰依職權將本件移送於該管轄
    法院。
四、依民事訴訟法第二十八條第一項，裁定如主文。
中    華    民    國    95    年    6     月    14    日
                  新竹簡易庭    法  官  李承訓
以上正本係照原本作成。
如對本裁定抗告須於裁定送達後10日內向本院提出抗告狀。
中    華    民    國    95    年    6     月    14    日
                                書記官  周育瑜


司法院資訊處製作；財團法人民間司法改革基金會備份。
